【裁判字號】    95,簡上,361
【裁判日期】    951026
【裁判案由】    違反證券投資信託及顧問法
【裁判全文】
臺灣臺南地方法院刑事判決             95年度簡上字第361號
上  訴  人  甲○○
即  被  告
上列被告因違反證券投資信託及顧問法案件，不服本院95年度簡
字第2397號95年8月7日第一審簡易判決（聲請簡易處刑案號：95
年度偵字第6033號），提起上訴，本院管轄第二審合議庭判決如
下：
    主  文
上訴駁回。
    事實及理由
一、本院審理結果，認第一審簡易判決認事、用法及量刑均無不
    當，應予維持，並引用第一審簡易判決書及檢察官聲請簡易
    處刑書記載之事實、證據及理由（如附件）。
二、原審以被告罪證明確，依刑事訴訟法第四百四十九條第一項
    前段、第四百五十四條第二項，證券投資信託及顧用法第一
    百零七條第一款、刑法第二條第一項前段、第十一條前段、
    修正施行前第四十一條第一項前段、修正施行前第四十二條
    第二項、第三項，廢止前罰金罰鍰提高標準條例第二條，判
    處被告有期徒刑六月，併科罰金新臺幣一百一十萬元（原審
    判決主文為一百十萬元），並分別諭知有期徒刑如易科罰金
    之折算標準，暨罰金如易服勞役，以罰金總額與六個月之日
    數比例折算之標準，本院經核原判決認事用法，並無不合，
    量刑亦稱妥適。被告雖以行為當時證券投資及信託顧問法尚
    未實施，應依當時對被告有利之證券交易法第十八條及第一
    百七十五條規定科處，及被告行為為連續犯，原審未及比較
    新舊法，用法有誤而提起上訴。惟按行為後法律有變更者，
    應依刑法第二條第一項從新從輕原則予以比較適用，係指被
    告之行為完成或終止後，不論變更修正前之刑罰法律，或修
    正後至法院裁判時之法律，均構成犯罪而應科以刑罰者而言
    ；倘繼續犯之部分行為，已在新法公布施行並生效之後，即
    非屬於行為後法律有變更，自無刑法第二條第一項之適用，
    應逕行依裁判時之新法處罰，最高法院90年度台上字第6237
    號裁判要旨可資參酌。查被告未經主管機關許可，即擅自架
    設網站，經營證券投資顧問業務，其行為係自九十三年一月
    起至九十五年一月十一日查獲時止，其中部分行為於九十三
    年十一月一日證券投資信託及顧問法施行前，固為證券交易
    法第十八條第一項所規範，惟證券投資信託及顧問法係自九
    十三年十一月一日起施行，而被告未經許可，擅自架設網站
    經營證券投資顧問業務行為本身即有繼續犯之性質，且行為
    繼續至九十五年一月十一日止，揆諸前開最高法院判決要旨
    ，被告行為既跨越新舊兩法時期，全部行為自應適用新法論
    處，並無刑法第二條第一項之新舊法比較問題，上訴意旨以
    原審未及比較新舊法云云，顯無理由，應予駁回。
據上論斷，應依刑事訴訟法第四百五十五條之一第一項、第三項
、第三百七十三條、第三百六十八條，判決如主文。
本案經檢察官周盟翔偵查後聲請簡易判決處刑；檢察官乙○○到
庭執行職務。
中    華    民    國    95    年    10    月    26    日
                  刑事第二庭    審判長法  官  蘇義洲
                                      法  官  徐文瑞
                                      法  官  洪士傑
以上正本證明與原本無異。
不得上訴。
                                書記官  王政煌
中    華    民    國    95    年    10    月    26    日


司法院資訊處製作；財團法人民間司法改革基金會備份。
